ACORDAO-COMPLETO-2490243

ACÓRDÃO DE RELAÇÃO

ACÓRDÃO DE RELAÇÃO 2037/2021 ATA 35/2021 - PLENÁRIO

Acórdão 2037/2021-TCU-Plenário
Trata-se de recurso de reconsideração interposto pela Fundação para o Desenvolvimento do Semi Árido Brasileiro (Fundesa) (peça 173) em face do Acórdão 1432/2020-2ªCâmara que cuidou de embargos de declaração apresentados em processo de tomada de contas especial, por José Biondi Nery da Silva, contra o Acórdão 12507/2019-TCU-Segunda Câmara, por meio do qual este Tribunal conheceu de recurso de reconsideração interposto pelo ora embargante, negando-lhe provimento.
	
	Considerando que a recorrente foi devidamente notificada acerca do acórdão original mediante o Ofício 1474/2016-TCU/SECEX-PE (peças 67 e 73) no endereço de seu procurador (pesquisa endereço, peça 63) , de acordo com o disposto no art. 179, II, § 7º, do Regimento Interno/TCU;
	Considerando a intempestividade deste recurso, uma vez que "a data de início do prazo é contada a partir do primeiro dia em que houver expediente no Tribunal", nos termos do art. 19, §3º, da Resolução/TCU 170/2004, e que o termo a quo para análise da tempestividade foi o dia 11/10/2016, sendo o termo final para sua interposição o dia 25/10/2016;
	Considerando que, de acordo com o artigo 32, parágrafo único, da Lei 8.443/92 e com o art. 285, § 2º, do Regimento Interno/TCU, não se conhecerá de recurso interposto fora do prazo, salvo em razão da superveniência de fatos novos;
	Considerando que no caso em exame já transcorreu o prazo de cento e oitenta dias, não há que se falar em exame de fatos novos a autorizar o conhecimento do recurso;
	Considerando, finalmente, o posicionamento uniforme da Secretaria de Recursos (peças 182 e 184) e do Ministério Público junto a este Tribunal (peça 194) ;
	Os Ministros do Tribunal de Contas da União, quanto ao processo a seguir relacionado, ACORDAM, por unanimidade, com fundamento no art. 32, parágrafo único e inciso I, da Lei 8.443/92, c/c os artigos 285, caput e §2º, art. 143, inciso IV, alínea "b", c/c § 3º, todos do Regimento Interno do TCU, em não conhecer do recurso de reconsideração interposto pela Fundação para o Desenvolvimento do Semi Árido Brasileiro (Fundesa) , por restar intempestivo em período superior a 180 dias, restituir os autos à unidade técnica de origem, para que seja dada ciência ao recorrente e aos órgãos/entidades interessados do teor desta deliberação, encaminhando-lhes cópia e, posteriormente, submetido o presente processo ao Relator do recurso de revisão (peça 188) para análise de admissibilidade.
1. Processo TC-Processo 010.637/2013-3 (TOMADA DE CONTAS ESPECIAL) 
	1.1. Responsáveis: Emerson Jocaster Negri Scherer (XXX.379.000-XX) ; Fundacao Para O Desenvolvimento do Semi Arido Brasileiro - Fundesa (05.888.454/0001-64) ; José Biondi Nery da Silva (XXX.364.224-XX) 
	1.2. Recorrente: Fundacao Para O Desenvolvimento do Semi Arido Brasileiro - Fundesa (05.888.454/0001-64) 
	1.3. Órgão/Entidade: Entidades/órgãos do Governo do Estado de Pernambuco; Superintendência Regional do Incra No Estado de Pernambuco
	1.4. Relator: Ministro Augusto Nardes
	1.4.1. Ministra que alegou impedimento na sessão: Ana Arraes
	1.5. Representante do Ministério Público: Procuradora-Geral Cristina Machado da Costa e Silva
	1.6. Relator da deliberacao recorrida: Ministro-Substituto Marcos Bemquerer Costa
	1.7. Unidades Técnicas: Secretaria de Recursos (Serur) ; Secretaria de Controle Externo de Tomada de Contas Especial (SecexTCE) .
	1.8. Representação legal: Wagner Augusto de Godoy Maciel (24.175/OAB-PE) e outros, representando Fundacao Para O Desenvolvimento do Semi Arido Brasileiro - Fundesa; André Vardasca Quadros (13599/OAB-MS) , representando Emerson Jocaster Negri Scherer; Elber Alencar Nery Biondi (21906/OAB-PE) , representando José Biondi Nery da Silva. 
	1.9. Determinações/Recomendações/Orientações: não há.

Emerson Jocaster Negri Scherer (XXX.379.000-XX); Fundacao Para O Desenvolvimento do Semi Arido Brasileiro - Fundesa (05.888.454/0001-64); José Biondi Nery da Silva (XXX.364.224-XX)

ACORDAO-COMPLETO-2530052

Acórdão de Relação 1126/2022 - Plenário

Acórdão de Relação

AUGUSTO NARDES

Wagner Augusto de Godoy Maciel (24.175/OAB-PE) e outros, representando Fundacao Para O Desenvolvimento do Semi Arido Brasileiro - Fundesa; André Vardasca Quadros (13599/OAB-MS), representando Emerson Jocaster Negri Scherer; Elber Alencar Nery Biondi (21906/OAB-PE), representando José Biondi Nery da Silva.

Procuradora-Geral Cristina Machado da Costa e Silva

TOMADA DE CONTAS ESPECIAL (TCE)

Secretaria de Recursos (Serur); Secretaria de Controle Externo de Tomada de Contas Especial (SecexTCE).